ndIspell/$dictionaries/italian.aff
# Superlativo assoluto in +issimo
# indica il grado massimo di intensita' di una qualita' o di un
# concetto, senza cistituire paragoni con altre grandezze.
# si esprome con il suffisso +issimo, aggiunto all'aggettivo di grado
# positivo: nuovo -> nuovissim[aeio]
#           brillante -> brillantissim[aeio]
flag *O:
        o       >       -o,issimo       # romantico
        o       >       -o,issimi       # romantico
        o       >       -o,issime       # romantico
        o       >       -o,issima       # romantico
        e       >       -e,issimo       # giovane
        e       >       -e,issima       # giovane
        e       >       -e,issime       # giovane
        e       >       -e,issimi       # giovane

# Superlativo assoluto in +errimo
flag *N:
        r e     >       -e,errimo       # acre -> acerrimo, salubre -> saluberrimo
# Superlativo assoluto in +entissimo
flag *M:
        c o     >       -o,entissimo
        l o     >       -o,entissimo
